臺灣高等法院高雄分院民事判決
109年度勞上字第57號
上  訴  人  國勝興實業股份有限公司

法定代理人  王豐銓  
訴訟代理人  葉婉玉律師
複代理人    蔡㚡奇律師                      
被上訴人    鄭惠菁  
訴訟代理人  黃建雄律師(法扶律師)            
上列當事人間請求確認僱傭關係存在等事件，上訴人對於中華民
國109年11月11日臺灣高雄地方法院109年度勞訴字第52號第一審
判決提起上訴，本院於111年10月26日言詞辯論終結，判決如下
：
    主  文
上訴駁回。
第二審訴訟費用由被上訴人負擔。
    事實及理由
一、被上訴人主張：上訴人於民國108年4月間徵求國貿業務祕書
    之全時正職人員，經上訴人之董事長甲○○以電子郵件通知伊
    面試後，兩造約定伊自108年5月6日起受僱於上訴人，擔任
    董事長特助，負責將甲○○30年之集郵編撰成冊出版，待此工
    作結束後再調職至國貿業務單位，每月薪資為新臺幣（下同
    ）3萬元。嗣伊於108年7月30日上簽呈予甲○○，冀求將薪資
    調整為每月37,000元至4萬元，甲○○乃於簽呈上批示可調薪
    至36,000元，批示當日下午又收回簽呈，改為33,000元，但
    擬改以臨時約聘人員僱用，伊不同意轉為臨時約聘人員，遂
    遞上請假卡有意另謀新職，甲○○於108年8月9日上午主動找
    伊懇談，表示同意調薪至35,000元，其餘勞動條件不變，伊
    遂接受上訴人之調薪，而放棄同日及8月15日之謀職面試。
    然甲○○事後又要求伊在簽呈批示旁簽名，以及其出具臨時約
    聘人員契約書要求伊簽署，均遭伊拒絕。則兩造僅達成自10
    8年8月1日起調薪為35,000元之協議，伊並無同意該日起改
    為臨時約聘人員受僱，兩造間並無合意變更不定期勞動契約
    為定期契約。惟上訴人於109年1月13日將伊勞健保退保，亦
    未再提繳勞工退休金，且片面自109年1月14日起，將伊薪資
    及身分由月薪改為以日薪1,500元給付之臨時約聘人員，並
    僅給付薪資至109年1月22日，又於同年2月3日擅自改由訴外
    人國華資產管理顧問有限公司（下稱國華公司）以部分工時
    為伊投保勞保，然伊仍於上訴人處所上班。伊於109年2月6
    日向高雄市政府勞工局申請勞資爭議調解，上訴人於同年2
    月13日收到開會通知單當日竟將伊退保，並於同年月15日未
    敘明事由將伊解僱，上訴人非法解僱，自屬無效，兩造間僱
    傭關係仍存在。上訴人原應給付伊109年1月1日至109年2月1
    5日薪資52,500元，然僅給付36,311元，扣除伊請事、病假
    應扣薪資4,666元，上訴人尚欠伊薪資11,523元。又依上訴
    人109年1月21日公告，108年度之年終基本獎金發給全薪1個
    月，任職未滿1年者，按任職月數之比例發給，伊任職7月又
    26日（7.84月），應可領得年終基本獎金22,867元（35,000
    元×7.84÷12＝22,867元，上訴人迄未給付。再者，伊任職超
    過6個月，依勞動基準法（下稱勞基法）規定應有特別休假3
    日，而伊並未休假，上訴人應發給特別休假未休工資3,500
    元。綜上，上訴人共積欠伊37,890元（11,523元+22,867元+
    3,500元＝37,890元）。又上訴人非法解僱並拒絕恢復兩造間
    僱傭關係，且伊無補服勞務之義務，故上訴人應按月給付伊
    薪資，並提繳勞工退休金至伊個人專戶。另上訴人自伊108
    年5月6日任職日起即未依應領薪資為伊提繳勞工退休金，至
    109年1月止共計短提繳3,642元，依法亦得請求損害賠償。
    爰依民事訴訟法第247條第1項前段、勞基法第38條第4項規
    定、勞工退休金條例（下稱勞退條例）第31條第1項規定、
    民法第487條規定。聲明：㈠確認兩造間僱傭關係存在。㈡上
    訴人應給付被上訴人37,890元，及自起訴狀繕本送達翌日起
    至清償日止，按年息5%計算之利息。㈢上訴人應自109年2月1
    6日起至被上訴人復職之日止，按月給付被上訴人35,000元
    ，及自各期應給付日之次日起至清償日止，按年息5%計算之
    利息。㈣上訴人應提繳3,642元至被上訴人於勞工保險局設立
    之勞工退休金專戶，並自109年2月1日起至被上訴人復職之
    日止，按月提繳2,178元至被上訴人之勞工退休金個人專戶
    。㈤第二、三、四項所命各期應給付部分，願供擔保請准宣
    告假執行等語。
二、上訴人則以：被上訴人尚在試用期內即於108年7月30日上簽
    呈提出加薪要求，經伊拒絕並提出被上訴人為臨時聘僱人員
    ，得另給予工作津貼5,000元之新要約，之後被上訴人表示
    同意，且於108年9月6日未領得中秋節禮金，均未無反對表
    示，故兩造已合意自108年8月1日起轉為臨時聘僱之定期勞
    動契約關係。又被上訴人之工作內容僅負責將伊董事長個人
    30年集郵編撰成冊交由印刷廠處理，屬特定性工作之定期勞
    動契約，以被上訴人將集郵編撰之電子資料交付印刷廠為其
    工作之完成。而被上訴人業已於108年12月27日將編撰完成
    之電子檔交予印刷廠商，因聘僱期限於108年12月31日屆至
    ，伊因人情考量而給予10天以利交接工作，然因被上訴人於
    109年1月10日請假，方於同年月13日完成交接，則兩造間臨
    時聘僱關係於109年1月13日而合法終止。再者，伊並無短付
    工資及特休未休工資，被上訴人亦不得請求伊給付年終獎金
    及三節禮金，且被上訴人自109年1月14日起至109年2月15日
    止係受僱於甲○○個人，與伊無涉。故本件請求均無理由等語
    置辯。
三、原審為被上訴人勝訴之判決，上訴人不服提起上訴，於本院
    聲明：(一)原判決廢棄。(二)被上訴人在第一審之訴及假執
    行之聲請均駁回。被上訴人則聲明：上訴駁回。
四、兩造不爭執事項：
  ㈠被上訴人於108年5月6日起受僱於上訴人，擔任董事長甲○○之
    秘書，負責將其集郵編撰成冊出版，每月薪資3萬元。
  ㈡被上訴人於108年7月30日上簽呈予甲○○，請求將薪資調整為
    每月37,000元至4萬元，經甲○○在簽呈上批示可調薪至3.6萬
    元，但以臨時約聘人員僱用，嗣又將簽呈收回，將3.6萬元
    修改為3.3萬元，並記載自8月1日起計五個月，被上訴人表
    示無法接受，其後甲○○又將3.3萬元修改為3.5萬元，批註內
    容如原審卷第90頁所示。被上訴人自108年8月起至同年12月
    ，另按月領取工作津貼5,000元。
  ㈢被上訴人於109年1月10日以請假卡請病假1天，於109年1月30
    日、1月31日傳送訊息向上訴人請病假2天，109年2月4日傳
    送訊息向上訴人請事假半天，109年2月10日、2月11日傳送
    訊息向上訴人各請事假1天，上訴人均無回應。
  ㈣上訴人於109年1月13日將被上訴人之勞、健保退保；被上訴
    人於109年2月3日至同年2月13日由國華公司以部分工時加保
    。
  ㈤被上訴人之薪資及給付明細如原證14（原審卷第123頁）所示
    。
  ㈥如被上訴人關於短付工資11,523元（109年1月1日至109年2月
    15日薪資差額）、108年度年終獎金22,867元、特休未休工
    資3,500元、退休金提繳（上訴人應提繳3,642元，及按月應
    提繳2,178元）之請求有理由，上訴人對於各項請求金額不
    爭執。
五、兩造之爭點：
　㈠兩造是否於108年7月30日合意將不定期勞動契約自108年8月1
    日起改為定期勞動契約？若有，有無違反勞基法第9條第1項
    規定？
  ㈡被上訴人以上訴人解僱不合法為由，請求確認兩造間僱傭關
    係存在，並請求上訴人按月給付工資35,000元，是否有理？
  ㈢被上訴人另請求上訴人給付任職期間積欠之工資11,523元、
    特別休假未休工資3,500 元、年終獎金22,867元及提繳勞工
    退休金差額3,642 元，並自109年2月1日按月提繳勞工退休
    金2,178元，是否有據？　　　
六、本院之判斷：
  ㈠兩造是否於108年7月30日合意將不定期勞動契約自108年8月1
    日起改為定期勞動契約？若有，有無違反勞基法第9條第1項
    規定？
  ⒈按勞動契約，分為定期契約及不定期契約。臨時性、短期性
    、季節性及特定性工作得為定期契約；有繼續性工作應為不
    定期契約；勞基法第9條第1項前段定有明文。再所謂臨時性
    、短期性、季節性及特定性工作，依下列規定認定之：1.臨
    時性工作：係指無法預期之非繼續性工作，其工作期間在6
    個月以內者。2.短期性工作：係指可預期於六個月內完成之
    非繼續性工作。3.季節性工作：係指受季節性原料、材料來
    源或市場銷售影響之非繼續性工作，其工作期間在九個月以
    內者。4.特定性工作：係指可在特定期間完成之非繼續性工
    作；勞動基準法施行細則第6條定有明文。次按勞動基準法
    第9條第1項有繼續性工作「應」為不定期契約之規定，對照
    同條項前段「得」為定期契約之規定，此一任職期間勞動條
    件之規定應為強制規定。兩造間勞動契約關係，既具有繼續
    性，而應屬不定期契約，雇主一方將勞工任職服務期間或限
    定為一年或為半年，違反上開強制規定，依民法71條規定，
    兩造間勞動契約服務期間之約定，應屬無效。基此，勞動契
    約關係具有繼續性，應屬不定期契約，而雇主以定期契約之
    方式為之，已違反勞基法第9條第1項規定，應屬無效，應視
    為不定期契約。再按僱傭契約究屬定期契約或不定期契約，
    應以契約之內容及性質是否具有繼續性為準（最高法院95年
    度台上字第1842號、109年度台上字第1005號民事判決參照
    ）。末按勞基法第9條所稱之不定期勞動契約所需具備之「
    繼續性工作」，係指勞工所擔任之工作，就該事業單位之業
    務性質與營運而言，具有持續性之需要者，並非只有臨時性
    、短期性、季節性之一時性需要或基於特定目的始有需要而
    言。換言之，工作是否具有繼續性，應以勞工實際從事工作
    之內容及性質，對於雇主事業單位是否具有持續性之需要而
    定，且此種人力需求非屬突發或暫時者，該工作即具有繼續
    性（最高法院110年度台上字第17號民事判決參照）。
　⒉被上訴人主張：兩造間並無合意將不定期勞動契約自108年8
    月1日變更為定期勞動契約乙節，為上訴人否認，並抗辯：
    係經被上訴人同意變更為定期勞動契約云云。經查：上訴人
    於108年4月間在徵求「國貿業務祕書」，業有董事長甲○○於
    108年4月16日發送之電子郵件（下稱系爭電子郵件）為證（
    見原審卷第115頁），為上訴人所不爭執（見本院卷㈠第474
    頁），應堪認定。又於同年5月6日起，被上訴人受僱於上訴
    人，擔任董事長甲○○之秘書，負責將其集郵編撰成冊出版，
    每月薪資3萬元，且兩造約定為不定期勞動契約，為上訴人
    自承（見本院卷㈠第475頁）。嗣被上訴人於108年7月30日上
    簽呈予甲○○，請求將薪資調整為每月37,000元至4萬元，經
    甲○○在簽呈上批示可調薪至3.6萬元，但以臨時約聘人員僱
    用，嗣又將簽呈收回，將3.6萬元修改為3.3萬元，並記載自
    8月1日起計五個月，被上訴人表示無法接受，其後甲○○又將
    3.3萬元修改為3.5萬元，並在簽呈上批註：「台端任職公司
    未滿三個月，屬新進人員，依公司制度及慣例，無法依您所
    要求，但若不考量長遠、短期經濟壓力，薪可調至3.5萬元
    ，但以臨時聘約人員僱用，可自8月1日起五個月。繼續聘僱
    時另為協議薪給。」等語（見原審卷第90頁），為兩造不爭
    執（見不爭執事項㈠），足見王豐詮係在簽呈批註自108年8
    月1日改成以臨時約聘人員僱用被上訴人，期間自108年8月1
    日起為期5個月，及月薪調整為3萬5千元等語，為被上訴人
    明知（見本院卷㈠第475頁）。再者，被上訴人自108年8月起
    至同年12月，除每月薪資3萬元外，另按月領取工作津貼5,0
    00元，再佐以被上訴人有領取108年6月7日端午節獎金，但
    未領取108年9月13日中秋節獎金，均無反對之表示（見本院
    卷㈠第411頁）等情，而不定期契約始能領取三節獎金，定期
    契約則不得領取，亦經證人即受僱於上訴人處理人事行政兼
    總務工作吳佩佩證述：管理規章第18條規定僅有正式員工始
    能領取三節獎金等語（見本院卷㈠第283頁），並有上訴人管
    理規章在卷可稽（見本院卷㈠第119頁），足見被上訴人自10
    8年8月起至同年12月間已按月領取薪資35,000元，且在知悉
    未領取中秋節獎金之情況下，亦未向上訴人異議或有離職之
    舉止，堪認被上訴人同意兩造間勞動契約自108年8月1日起
    為期5個月，薪資為3萬5千元，由不定期契約變更為定期契
    約。至於被上訴人主張：甲○○曾找伊表示其同意伊調薪至35
    ,000元，且無需轉為臨時約聘人員，以及甲○○曾要求伊在簽
    呈上簽名表示同意轉為臨時約聘人員，但遭伊拒絕，故兩造
    間勞動契約並無合意變更為定期契約云云；然被上訴人就此
    部分之主張，並未舉出其他證據以實其說，自難採信。
　⒊然兩造間勞動契約於108年8月1日由不定期勞動契約變更為定
    期勞動契約，是否違反勞基法第9條第1項規定，即不得為定
    期契約之約定？則視兩造勞動契約內容及性質，若屬繼續性
    契約，則應為不定期契約，不得約定為定期契約。惟查：
　⑴上訴人於108年4月間徵求「國貿業務祕書」，觀諸系爭電子
    郵件內容，係甲○○向被上訴人表示：「本公司誠徵國貿業務
    祕書，台端專長適合本公司需求，請傳來希望待遇，以便安
    排面試」等語（見原審卷第115頁），足見上訴人係以公司
    業務需求而徵求國貿業務秘書。再者，據證人吳佩佩於原審
    證述：被上訴人係擔任董事長秘書，工作內容係依董事長交
    代事項而為等語（見原審卷第238頁），再審酌上訴人自承
    ：被上訴人於108年5月6日受僱之初，兩造間勞動契約約定
    為不定期契約等語（見本院卷第475頁），可知被上訴人工
    作為擔任王豐詮之秘書，工作內容悉依王豐詮指示，且非屬
    特定期間內完成之工作，堪認被上訴人於108年5月6日受僱
    於上訴人，兩造約定被上訴人之工作內容，具有持續性。
　⑵又被上訴人主張：面試時甲○○提出每月薪資3萬元，工作內容
    先擔任甲○○之特助，負責將甲○○30年集郵編撰成冊出版，待
    此工作結束再將伊轉調職位至國貿業務單位之條件，經伊同
    意後，於108年5月6日開始上班等語（見本院卷㈠第483頁）
    ，上訴人否認有於108年4月面試時，曾允諾在印度郵集編輯
    事務完成後，安排被上訴人至其他職位乙節，並辯稱：被上
    訴人曾於書狀自承兩造合意將被上訴人職務改為董事長秘書
    ，專職處理印度郵集編輯事宜，且被上訴人在試用期間內，
    是否考核通過成為正式員工尚不確定，伊自無可能允諾被上
    訴人待其郵集編輯事完成後可轉調國貿業務秘書云云（見本
    院卷㈠第491至493頁、卷㈡第23頁），固舉被上訴人書狀及管
    理規章第4條內容為據，然被上訴人均主張甲○○面試時，允
    諾日後安排轉調至業務單位繼續任職（見原審卷第255頁、
    本院卷㈠第421頁），並無主張同意轉為專職為董事長處理印
    度郵集編輯事宜之秘書乙情，且管理規章第4條內容係指試
    用3個月，主管考核通過後始予正式任用等語（見本院卷㈠第
    115頁），與上訴人是否承諾日後被上訴人得轉調至國貿業
    務秘書一職無關；再參酌被上訴人自108年5月6日至109年1
    月13日勞工保險投保單位均為上訴人，有勞工保險被保險人
    投保資料表可證（見原審卷第35-36頁），然上訴人僱用被
    上訴人專職處理董事長之私人集郵事務，此與公司業務性質
    顯不相關，亦與兩造間勞動契約本質有違，顯不合理，再佐
    以前述上訴人係徵求國貿業務秘書人員等情以觀，堪認被上
    訴人受僱於上訴人，工作內容並非專職處理董事長之集郵事
    務甚明。是以，被上訴人此部分主張，自屬可採。　　
　⒋綜上以觀，可知被上訴人係應徵國貿業務秘書，其於108年5
    月6日受僱於上訴人，擔任甲○○之秘書，雖係負責集郵編輯
    成冊，然允諾日後安排被上訴人調職至國貿業務單位，兩造
    並無合意被上訴人之工作內容，係專職為甲○○處理印度郵集
    編輯事宜，如前所述，依其勞動契約之內容及性質，具有持
    續性，應屬繼續性契約。則依前揭說明，兩造勞動契約自10
    8年8月1日由不定期契約變更為定期契約，此關於兩造勞動
    契約服務期間之約定，以定期契約之方式為之，已違反勞基
    法第9條第1項規定，屬無效，應視為不定期契約。是以，上
    訴人抗辯：兩造勞動契約自108年8月1日改為定期勞動契約
    ，於109年1月13日被上訴人郵集工作及移交完成而終止云云
    （見本院卷㈠第499頁），自非可採。
　㈡被上訴人以上訴人解僱不合法請求確認兩造間僱傭關係存在
    ，並請求上訴人按月給付工資35,000元，是否有理？
　⒈按僱用人受領勞務遲延者，受僱人無補服勞務之義務，仍得
    請求報酬；又債務人非依債務本旨實行提出給付者，不生提
    出之效力，但債權人預示拒絕受領之意思或給付兼需債權人
    之行為者，債務人得以準備給付之事情，通知債權人以代提
    出；債權人對於已提出之給付，拒絕受領或不能受領者，自
    提出時起，負遲延責任，民法第487條、第235條及第234條
    分別定有明文。再債權人於受領遲延後，需再表示受領之意
    ，或為受領給付作必要之協力，催告債務人給付時，其受領
    遲延之狀態始得認為終了，在此之前，債務人無須補服勞務
    之義務，仍得請求報酬（最高法院92年度台上字第1979號判
    決參照）。
　⒉兩造間勞動契約並無於109年1月13日合法終止，如前所述，
    兩造間僱傭關係仍屬存在，則被上訴人請求確認兩造間僱傭
    關係存在，應屬有據。又上訴人主張兩造勞動契約於109年1
    月13日終止，雖不可採，但已預示拒絕受領被上訴人提供勞
    務，被上訴人主觀上並無去職之意，客觀上亦有繼續為上訴
    人提供勞務之意願，堪認被上訴人已將準備給付之事情通知
    上訴人，但為上訴人所拒絕，揆諸前開說明，應認上訴人已
    處於受領勞務遲延之狀態，被上訴人依民法第487條前段之
    規定，請求上訴人應自109年2月16日起至被上訴人復職日止
    ，按月於每月10日（每月10日給付薪資，見上訴人薪資轉帳
    明細，本院卷㈠第201-211頁）給付被上訴人薪資35,000元，
    及自各期應給付日（即每月10日）之次日起至清償日止，按
    年息5%計算之遲延利息，即屬有據。
　㈢被上訴人另請求上訴人給付任職期間積欠之工資11,523元、
    特別休假未休工資3,500 元、年終獎金22,867元及提繳勞工
    退休金差額3,642 元，並自109年2月1日按月提繳勞工退休
    金2,178元，是否有據？
　⒈按勞工因普通傷害、疾病或生理原因必須治療或休養者，得
    在左列規定範圍內請普通傷病假：一、未住院者，一年內合
    計不得超過30日。普通傷病假一年內未超過30日部分，工資
    折半發給。勞工因有事故必須親自處理者，得請事假，一年
    內合計不得超過14日。事假期間不給工資。勞工請假時，應
    於事前親自以口頭或書面敘明請假理由及日數。但遇有急病
    或緊急事故，得委託他人代辦請假手續。辦理請假手續時，
    雇主得要求勞工提出有關證明文件。勞工請假規則第4條第1
    項第1款、第3項、第7條及第10條分別定有明文。查，被上
    訴人於109年1月10日請病假1天，於109年1月30日、1月31日
    請病假2天，109年2月4日請事假半天，109年2月10日、2月1
    1日各請事假1天，有請假卡及訊息截圖在卷可按（見原審卷
    第95、211、213頁），為上訴人不爭執。則被上訴人主張自
    109年1月1日至109年2月15日其應領薪資為45,000元（30,00
    0×1.5＝45000），扣除上訴人主張之事假2.5天全薪病假3天
    半薪合計4,666元（35,000÷30×4＝4,666），上訴人僅給付36
    ,311元，尚積欠11,523元，是被上訴人得請求上訴人給付積
    欠薪資11,523元，自屬有據。
  ⒉依上訴人109年1月21日公告，年終基本獎金發給全薪一個月
    ，未滿一年者，依108年度任職月數之年度比例發給（見原
    審卷第61頁）。被上訴人自108年5月6日起至年底任職7月又
    26日（7.84月），依上開公告可領得年終基本獎金22,867元
    （35,000元×7.84÷12＝22867元），被上訴人請求上訴人給付
    年終基本獎金22,867元，亦屬有據。
  ⒊按勞工在同一雇主或事業單位，繼續工作滿一定期間者，應
    依下列規定給予特別休假：一、六個月以上一年未滿者，三
    日。勞工之特別休假，因年度終結或契約終止而未休之日數
    ，雇主應發給工資。勞基法第38條第1項第1款、第4項前段
    定有明文。基此，被上訴人於108年5月6日受僱於上訴人，
    任職至同年11月6日，應有特別休假3日，被上訴人於年度終
    結未休畢，則被上訴人請求上訴人給付特別休假未休工資3,
    500元（35,000÷30×3＝3500），自屬有據。
  ⒋再按雇主應為適用勞工退休金條例之勞工，按月提繳退休金
    ，儲存於勞工保險局設立之勞工退休金個人專戶。雇主每月
    負擔之勞工退休金提繳率，不得低於勞工每月工資百分之六
    ，前項規定月提繳工資分級表，由中央主管機關擬定，報請
    行政院核定；勞退條例第6條第1項、第14條第1、2項分別定
    有明文。依同條例第31條第1項規定，雇主未依該條例之規
    定按月提繳或足額提繳勞工退休金，致勞工受有損害者，勞
    工得向雇主請求損害賠償。該專戶內之本金及累積收益屬勞
    工所有，僅於未符合同條例第24條第1項所定請領退休金規
    定之前，不得領取。是雇主未依該條例之規定，按月提繳或
    足額提繳勞工退休金者，將減損勞工退休金專戶之本金及累
    積收益，勞工之財產受有損害，自得依該條例第31條第1項
    規定請求損害賠償；於勞工尚不得請領退休金之情形，亦得
    請求雇主將未提繳或未足額提繳之金額繳納至其退休金專戶
    ，以回復原狀（最高法院101年度台上字第1602號裁判要旨
    參照）。又按工資依勞基法第2條第3款規定，係指勞工因工
    作而獲得之報酬：包括工資、薪金及按計時、計日、計月、
    計件以現金或實物等方式給付之獎金、津貼及其他任何名義
    之經常性給與均屬之。查，被上訴人於108年5月6日起受僱
    於上訴人，薪資為每月3萬元，嗣於108年8月1日調整為35,0
    00元，如前所述。則依勞工退休金月提繳分級表，上訴人應
    自108年5月6日起至109年1月31日止，依如原判決附表（下
    稱附表）所示月提繳工資之6％按月為被上訴人提繳如附表應
    提繳金額欄所示之勞工退休金，然上訴人僅提繳如附表實際
    提繳金額欄所示之退休金，此有勞保局檢送被上訴人之勞工
    退休金個人專戶明細資料可按（見原審卷第193、194頁）。
    則上訴人於108年5月至108年12月合計短提繳3,120元，109
    年1月應提繳2,178元，上訴人提繳718元，短提繳1,460元（
    2,178－718＝1,460），108年5月至109年1月合計短提繳4,580
    元（3,120＋1,460＝4,580），故被上訴人請求上訴人補提繳
    差額3,642元至被上訴人之勞工退休金專戶，應屬可採。另
    上訴人自109年1月13日即將上訴人退保，未再為被上訴人提
    繳勞工退休金，則被上訴人請求上訴人應自109年2月1日起
    至被上訴人復職之日止，按月提繳2,178元至被上訴人之勞
    工退休金個人專戶，即屬有據。　　
七、綜上所述，被上訴人依民事訴訟法第247 條、勞基法第38條
    第4項規定、勞退條例第31條第1項規定、民法第487條規定
    ，請求①確認兩造間僱傭關係存在；②上訴人應給付被上訴人
    37,890元（11,523＋22,867＋3,500＝37,890），及自起訴狀繕
    本送達翌日即109年5月8日（109年5月7日送達上訴人，見原
    審卷第77頁）起至清償日止，按年息5％計算之遲延利息；③
    自109年2月16日起至被上訴人復職之日止，按月於每月10日
    給付被上訴人35,000元，並自各期應給付日之次日起至清償
    止，按年息5％計算之遲延利息；④上訴人應提繳3,642元至被
    上訴人於勞工保險局設立之勞工退休金專戶，並自109年2月
    1日起至被上訴人復職之日止，按月提繳2,178元至被上訴人
    之勞工退休金個人專戶，為有理由，應予准許。原審判命上
    訴人如數給付，並就上開②③④部分為假執行及免為假執行之
    宣告，並無不當。上訴意旨指摘原判決不當，求予廢棄改判
    ，為無理由，應駁回其上訴。
八、本件事證已臻明確，兩造其餘之攻擊或防禦方法及所用之證
    據，經本院斟酌後，認為均不足以影響本判決之結果，爰不
    逐一論列，併此敘明。
九、據上論結，本件上訴為無理由，判決如主文。
中　　華　　民　　國　　111 　年　　11 　　月　　9　　日
                              勞動法庭
                                審判長法  官  魏式璧
　　　                                法  官  黃悅璇　　
                                      法  官  郭慧珊
以上正本證明與原本無異。
如對本判決上訴，須於判決送達後20日內向本院提出上訴狀，其
未表明上訴理由者，應於上訴後20日內向本院提出上訴理由書（
均須按他造當事人之人數附繕本）。
上訴時應提出委任律師或具有律師資格之人之委任狀，並依附註
條文規定辦理。如委任律師提起上訴者，應一併繳納上訴審裁判
費。
中　　華　　民　　國　　111 　年　　11　　月　　9 　　日
                                      書記官  李采芹
附註：
民事訴訟法第466條之1：
對於第二審判決上訴，上訴人應委任律師為訴訟代理人，但上訴
人或其法定代理人具有律師資格者，不在此限。
上訴人之配偶、三親等內之血親、二親等內之姻親，或上訴人為
法人、中央或地方機關時，其所屬專任人員具有律師資格並經法
院認適當者，亦得為第三審訴訟代理人。
第1項但書及第2項情形，應於提起上訴或委任時釋明之。